臺灣苗栗地方法院交通事件裁定　　　　　 96年度交聲字第1號
　　原處分機關　交通部公路總局新竹區監理所苗栗監理站
　　異　議　人
　　即受處分人　甲○○
上列異議人因違反道路交通管理處罰條例事件，對於交通部公路
總局新竹區監理苗栗監理站所於中華民國96年2 月6 日以竹監苗
字第裁54-F00000000號所為之處分〔原舉發案號：苗栗縣警察局
苗縣警警交字第F00000000號〕，聲明異議，本院裁定如下：
    主  文
異議駁回。
    理  由
一、按汽車駕駛人停車時，有下列情形之一者，處新臺幣六百元
    以上一千二百元以下罰鍰：一、在禁止臨時停車處所停車。
    ，道路交通管理處罰條例第56條第1 項第1 款定有明文。又
    道路交通安全規則第112 條第1 項第1 款汽車停車時，應依
    下列規定：一、禁止臨時停車處所不得停車。再道路交通標
    誌標線號誌設置規則第169 條第1 項、第2 項亦規定「禁止
    臨時停車線，用以指示禁止臨時停車路段，以劃設於道路緣
    石正面或頂面為原則，無緣石之道路得標繪於路面上，距路
    面邊緣以三○公分為度。本標線為紅色實線，線寬除設於緣
    石，正面者以緣石高度為準外，其餘皆為一○公分。
二、本件原處分機關係以異議人甲○○於民國95年10月04日20時
    12分，駕駛車牌號碼W5-8116 號自用小客車，在臺北市○○
    路144 巷1 弄7 號劃有紅線路段停車之違規事實，乃依道路
    交通管理處罰條例第50條第1 項第1 款之規定，裁決罰鍰新
    台幣（下同）900 元整。
三、異議人則以：異議人僅知道紅線禁止臨時停車，從未看過紅
    線上有白線，不知道代表何意義？異議人將車停在紅線上劃
    有白線之路段，應不違法，請撤銷原處分。
四、經查，異議人於95年10月04日20時12分，駕駛車牌號碼W5-8
    116 號自用小客車，在臺北市○○路144 巷1 弄7 號劃有紅
    線路段停車，經警拍照逕行舉發，到案日期為96年1 月05日
    ，異議人並未自動繳納，經原處分機關於95年12月15 日 以
    其違反道路交通管理處罰條例第56條第1 項第1 款，裁罰
    900 元整之事實，有臺北市政府警察局交通警察大隊95年10
    月20日以北市警交大字第AT0000000 號舉發違反道路交通管
    理事件通知單、臺北市政府警察局文山第一分局95年12 月6
    日北市警文交字第09532814600 號函、交通部公路總局新竹
    區監理所95年12月15日竹監苗字第裁54-AT0000000號裁決書
    、送達證書在卷可證，足以認定異議人確有上開違規經原舉
    發機關舉發，而未自動繳納罰款，經原處分機關裁決90 0元
    之事實。異議人辯稱上開違規地點係紅線劃有白線，應不違
    規云云，然依據舉發拍攝之照片，異議人所駕駛之上開車輛
    係停放在紅色實線上，整體而看非常清晰明確，異議人所停
    車位置亦非在白線上，有卷內照片4 張可證，並經原舉發警
    察局查核異議人係停在紅線上，後方有部分涂白線無誤，因
    此異議人所稱停車位置在紅線上劃有白線，導致其誤會應可
    合法停車，與卷內照片所示之事實尚非一致，所辯尚非不罰
    之正當理由。綜上所述，異議人所駕駛之車輛既然係停在紅
    色實線上，交通部公路總局新竹區監理所苗栗監理站依法裁
    決並無不當，本件聲明異議核為無理由，應予駁回。
五、據上論斷，依道路交通案件處理辦法第19條，裁定如主文。
中　　華　　民　　國　　96　　年　　3 　　月　　3 　　日
                  交通法庭      法  官  張珈禎
上正本證明與原本無異。
如不服本裁定，應於送達後5日內，向本院提出抗告狀。
                                書記官  黃雅琦
中　　華　　民　　國　　96　　年　　3 　　月　　3 　　日
